臺灣嘉義地方法院刑事判決　　　　　 100年度交簡上字第15號
上　訴　人　臺灣嘉義地方法院檢察署檢察官
被　　　告　呂連章
上列上訴人因被告公共危險案件，不服本院朴子簡易庭中華民國
100年2月14日100年度朴交簡字第29號第一審簡易處刑判決（臺
灣嘉義地方法院檢察署檢察官聲請簡易判決處刑書案號：100 年
度撤緩偵字第11號），本院管轄之第二審合議庭判決如下：
    主  文
上訴駁回。
    犯 罪 事 實
一、呂連章於民國99年2月14日晚上6時許，在嘉義縣太保市過溝
    里住處，飲酒後，知悉其已精神狀況不佳反應較慢，無法為
    安全駕駛，竟仍騎乘車牌號碼FW7-862號機車，從上揭地點
    出發，沿同市○○路由西向東直行，往嘉義市方向行駛，嗣
    於同日晚上6時28分許，騎車行經同市○○路○段45號前，本
    應注意駕駛人飲用酒類後，其已達不能安全駕駛之狀態即不
    得騎車，且機車行駛時，駕駛人亦應注意車前狀況，並隨時
    採取必要之安全措施，而依當時情形，天候晴、晨間有照明
    光線、路面鋪裝柏油且乾燥無缺陷、無障礙物、視距良好等
    情況，又無不能注意之情事，竟疏於注意及此，致因酒力發
    作而注意力降低，不慎追撞道路正前方同向之由林秀娥所騎
    乘之車牌號碼BT8-581號機車，致林秀娥受有傷害，經警方
    據報到場處理，並施以交通稽查，現場測得呂連章呼氣所含
    酒精濃度為0.73MG/L，始查悉上情。（過失傷害部分，業經
    撤回告訴，另經檢察官為不起訴處分確定）
二、案經嘉義縣警察局水上分局報請臺灣嘉義地方法院檢察署檢
    察官偵查後，聲請簡易判決處刑。
    理  由
一、按被告以外之人於審判外之陳述，雖不符刑事訴訟法第159
    條之1至第159條之4之規定，而經當事人於審判程序同意作
    為證據，法院審酌該言詞陳述或書面陳述作成時之情況，認
    為適當者，亦得為證據。當事人、代理人或辯護人於法院調
    查證據時，知有第159條第1項不得為證據之情形，而未於言
    詞辯論終結前聲明異議者，視為有前項之同意，刑事訴訟法
    第159條之5定有明文。查本件被告呂連章於言詞辯論終結前
    ，對於下述本院採為認定犯罪事實依據之各項證據之證據能
    力，均未聲明異議，復經本院於審理時逐一提示予被告表示
    意見，本院審酌該等證據之取得過程並無瑕疵，與本案待證
    事實間復具有相當之關聯性，以之為本案證據並無不當，自
    得採為本件認定事實之基礎，合先敘明。
二、訊據被告對於前開犯罪事實於本院審理時，坦承不諱，核與
    其在警詢及偵查中所述相符；並據證人即被害人林秀娥於警
    詢及偵查中證述明確；此外，復有權利告知書1紙、酒精測
    定紀錄表2紙、道路交通事故現場圖1紙、道路交通事故調查
    報告表2紙、現場照片10張、傷害診斷證明書3紙、刑法第
    185條之3案件測試觀察紀錄表1紙、嘉義縣警察局道路交通
    事故初步分析研判表1紙、舉發違反道路交通管理事件通知
    單1紙等件附卷足憑，堪認被告前揭自白與事實相符而足採
    信。本件事證已臻明確，被告犯行已堪認定，應予依法論科
    。
三、核被告所為，係犯刑法第185條之3不能安全駕駛動力交通罪
    罪。原審認被告犯行明確，依刑事訴訟法第449條第1項前段
    、第3項、第454條第2項，刑法第185條之3、第41條第1項前
    段，刑法施行法第1條之1第1項前段，審酌刑法第57條各款
    之情狀，就被告之犯行，量處拘役55日，並諭知易科罰金之
    折算標準，其認事用法均無不當，量刑亦甚妥適。至上訴人
    提起上訴，以(一)原起訴檢察官具體求刑有期徒刑3月，然
    原審僅判處被告拘役55 日，然未見說明據以認定起訴檢察
    官求刑過重之理由，未審酌被告犯後態度不佳之情狀，顯然
    有判決不載理由之當然違背法令之情事；(二)被告原經該署
    檢察官為附條件緩起訴處分，緩起訴期間為1年，緩起訴條
    件為被告當庭立悔過書、於緩起訴處分確定後4個月內，向
    嘉義市私立晨光智能發展中心支付新臺幣3萬元，並接受法
    治宣導教育活動4小時。然被告並未履行緩起訴條件，足認
    其漠視法律之輕率心態。原審判處拘役55日，使被告可易科
    罰金，視法律於無物，顯見原審量刑過輕云云。惟按刑之量
    定，係實體法上賦予法院得為自由裁量之事項，倘其未有逾
    越或濫用法律所規定裁量之外部及內部性界限，並符合法規
    範之體系及目的，遵守一般有效之經驗及論理法則，即不得
    任意指為違法（最高法院75 年台上字第7033號判例參照）
    ；再檢察官對於其認為科刑未當之判決，固得對於被告為不
    利之上訴。然此項量刑之意見，與外國法制有所謂求刑權者
    不同。原審判決已就有關科刑所應審酌之情狀，於判決理由
    內予以記載，既不得指為理由不備；而未依檢察官之意見為
    一定之量刑，亦不得謂係已受請求之事項未予判決（最高法
    院72年度台上字第7625號判決意旨參照）。查被告於案發時
    所測得之呼氣酒精濃度為每公升0.73毫克，並造成被害人林
    秀娥受有傷害，惟其因此酒後駕車造成他人損傷，已與被害
    人達成和解，足見其犯後顯有悔意。且被告前亦無飲酒駕車
    之犯罪紀錄，亦有臺灣高等法院被告前案紀錄表附卷可稽。
    縱其於偵查中原同意向嘉義市私立晨光智能發展中心支付新
    臺幣3萬元之緩起訴條件，卻未遵期履行，難認有悔過之意
    ，然原審判處拘役55日，並宣告以1,000元折算1日之折算標
    準，已較原緩起訴處分之公益捐款為高，是原審基於調查審
    理所認定之事實，斟酌被告酒後駕車，對交通安全所生之危
    害、其前科記錄及未遵行緩起訴處分之條件等一切情狀，在
    法定刑度內加以考慮而判處被告拘役55日，已妥適反應其所
    認定之犯罪事實與全案情節，罰當其罪，並未失之過輕，參
    酌上開判決意旨，自不能以原審判決未依檢察官之意見為一
    定之量刑，即謂已受請求之事向未予判決之情事。況依刑事
    訴訟法第454條規定，就簡易判決應記載之事項，除該條第1
    項表列各款事項外，本無需說明不採檢察官具體求刑之理由
    ，即難憑此認定原判決有不載理由之當然違背法令等情事。
    從而，上訴意旨猶指摘原審量刑過輕，難認有理由。綜上，
    本件原審判決認事用法及量刑既均無違誤瑕疵可指，本件上
    訴人指摘原審量刑過輕，請求撤銷改判，為無理由，應予駁
    回。
據上論斷，應依刑事訴訟法第455條之1第1項、第3項、第368 條
，判決如主文。
本案經檢察官陳志川到庭執行職務
中    華    民    國   100    年    4     月    29    日
              刑事第三庭  審判長法  官  陳仁智
                                法  官  李秋瑩
                                法  官  葉淑儀
上列正本證明與原本無異。
本件不得上訴。
中    華    民    國   100    年    4     月    29    日
                                書記官  劉美娟